【裁判字號】    95,訴,2358
【裁判日期】    951025
【裁判案由】    毒品危害防制條例
【裁判全文】
臺灣高雄地方法院刑事判決              95年度訴字第2358號
公  訴  人  臺灣高雄地方法院檢察署檢察官
被      告  甲○○
上列被告因毒品危害防制條例案件，經檢察官提起公訴（95年度
毒偵字第3589號），被告於本院準備程序中為有罪之陳述，經合
議庭裁定由受命法官依簡式審判程序獨任審理，本院判決如下：
    主  文
甲○○連續施用第一級毒品，累犯，處有期徒刑壹年。扣案海洛
因毒品壹包（淨重零點壹參公克、空包裝重零點壹玖公克）沒收
銷燬之。
    事  實
一、甲○○前於民國89年間因施用毒品案件，經本院以89年度毒
    聲字第3602號裁定送觀察、勒戒後，認有繼續施用毒品之傾
    向，再經以89年度毒聲字第4079號裁定令入戒治處所施以強
    制戒治。於戒治期間，因戒治成效經評定為合格，認無繼續
    戒治之必要，經本院以89年度毒聲字第7693號裁定停止戒治
    ，所餘戒治期間付保護管束。嗣在停止戒治付保護管束期間
    內，甲○○復因違反保護管束事項情節重大，經本院以90年
    度毒聲字第304 號裁定撤銷停止戒治，令入戒治處所繼續施
    以強制戒治，於90年8 月24日強制戒治執行完畢釋放後，經
    台灣高雄地方法院檢察署檢察官，以90年度戒毒偵字第1039
    號為不起訴處分確定；繼於92年間復因施用毒品案件，經本
    院以93年度簡字第390 號判處有期徒刑6 月確定，入監服刑
    ，於93年11月30日執行完畢。詎甲○○仍未戒除毒癮，於前
    開強制戒治執行完畢釋放後之5 年內，復基於施用第一級毒
    品海洛因之概括犯意，自94年2 、3 月間某日起至95年4 月
    6 日中午12時10分許，在其高雄縣橋頭鄉○○村○○街17號
    住處、同縣鄉五里林不詳友人住處，以將海洛因粉末摻水後
    置入針筒內，再注射入人體之方式，平均每天施用1 次而連
    續施用第一級毒品海洛因多次。嗣為警於95年4 月6 日晚上
    8 時50分許，在高雄縣岡山鎮○○路旁，因見甲○○形跡可
    疑上前加以盤查，在其口中扣得第一級毒品海洛因1 包（淨
    重0.13公克、空包裝重0.19公克），經徵得其同意採尿檢驗
    結果呈施用海洛因代謝而出之嗎啡陽性反應，始悉上情。
二、案經高雄縣政府警察局岡山分局報請臺灣高雄地方法院檢察
    署檢察官偵查後起訴。
    理  由
一、按本件被告甲○○所犯係死刑、無期徒刑、最輕本刑為3 年
    以上有期徒刑以外之罪，其於準備程序就前揭被訴事實為有
    罪之陳述，經受命法官告知簡式審判程序之旨，並聽取其與
    公訴人之意見後，本院認無不得或不宜改依簡式審判程序進
    行之處，爰依刑事訴訟法第273 條之1 第1 項、第284 條之
    1 ，裁定本件由受命法官獨任進行簡式審判程序，合先敘明
    。
二、上揭事實，業據被告於本院審理中自白不諱，而其為警查獲
    時所採取之尿液，經送請台灣檢驗科技股份有限公司檢驗結
    果，呈施用海洛因後代謝而出之嗎啡陽性反應，有該公司95
    年4 月20日編號KＺ000000000000號濫用藥物尿液檢驗報告及
    嫌疑人尿液採證檢驗對照表等件附卷可稽。另遭查獲扣案之
    1 包白色粉末，經送請法務部調查局檢驗結果，認均含第一
    級毒品海洛因成分（淨重0.13公克、空包裝重0.19公克），
    有該局95年5 月16日調科壹字第220023236 號鑑定通知書1
    紙存卷可參，足認扣案白粉即係第一級毒品海洛因無訛。被
    告上開自白核與事實相符，自可採為認定事實之證據。又被
    告有事實欄所載經觀察、勒戒及強制戒治執行完畢之情，有
    卷附臺灣高等法院被告前案紀錄表1 份可按。從而，被告於
    強制戒治執行完畢釋放後，5 年內再犯本件施用毒品犯行，
    洵堪認定，本件事證明確，自應依法論科。
三、論罪科刑：
  (一)查被告行為後，刑法於94年2 月2 日經總統令修正公布，於
    95年7 月1 日施行，而比較新舊法時應就罪刑有關之共犯、
    未遂犯、想像競合犯、牽連犯、連續犯、結合犯，以及累犯
    加重、自首減輕暨其他法定加減原因（如身分加減）與加減
    例等一切情形，綜其全部罪刑之結果而為比較（最高法院95
    年5 月23日刑事庭第8 次會議決議參照）。經查：
  1.被告行為後，新修正刑法第56條連續犯之規定業經刪除，是
    被告所為本得依修正前刑法第56條之規定，適用連續犯規定
    而論以一罪，並得加重其刑至2 分之1 ，惟修正後刑法刪除
    前開連續犯規定，以致被告前揭數次構成要件行為須依法分
    別論以數罪而併罰之，依新法第2 條第1 項規定比較新、舊
    法之結果，仍以行為時，即修正前刑法第56條之規定較有利
    於被告，應依該條規定論以連續犯。
  2.被告行為後，刑法第47條累犯原規定：「受有期徒刑之執行
    完畢或受無期徒刑或有期徒刑一部之執行而赦免後，五年以
    內再犯有期徒刑以上之罪者，為累犯，加重本刑至二分之一
    。」，修正後之刑法第47條規定為：「受徒刑之執行完畢，
    或一部之執行而赦免後，五年以內故意再犯有期徒刑以上之
    罪者，為累犯，加重本刑至二分之一。第九十八條第二項關
    於因強制工作而免其刑之執行者，於受強制工作處分之執行
    完畢或一部之執行而免除後，五年以內故意再犯有期徒刑以
    上之罪者，以累犯論。」。本件被告所犯係屬故意犯罪，不
    論依修正前後法律規定均構成累犯，是以新法規定對被告並
    未較有利，應以行為時即修正前之刑法規定，論以被告累犯
    。
  3.綜其全部罪刑比較之結果，依刑法第2 條第1 項從舊從輕原
    則之規定，以舊法之規定有利於被告，自應適用修正前之刑
    法處斷。
  (二)查海洛因屬毒品危害防制條例第2 條第2 項所稱之第一級毒
    品，不得持有、施用。被告竟分別持之以施用，核其所為，
    係犯毒品危害防制條例第10條第1 項之施用第一級毒品罪，
    其施用毒品前後持有該毒品之低度行為，應被其施用之高度
    行為所吸收，不另論罪。被告先後多次施用第一級毒品海洛
    因，時間緊接，犯罪基本構成要件相同，顯係基於概括犯意
    反覆為之，應依修正前刑法第56條連續犯規定論以一罪，並
    依法加重其刑。又被告於92年間因施用毒品案件，經本院以
    93年度簡字第390 號判處有期徒刑6 月確定，入監服刑，於
    93年11月30日執行完畢等情，有臺灣高等法院被告前案紀錄
    表1 紙在卷可稽，被告於徒刑執行完畢後，5 年內再犯
    本件有期徒刑以上之罪，為累犯，應依修正前刑法第47 條
    規定加重其刑，並遞加重之。爰審酌被告前因施用毒品犯行
    ，業經觀察、勒戒及強制戒治後，猶再施用毒品不輟，顯見
    其毒癮非淺，施用毒品除戕害自身健康外，對社會秩序亦產
    生不良影響，並考量本件被告施用毒品之時間、頻率，以及
    其犯後坦承犯行，尚知悔悟等一切情狀量處如主文所示之刑
    。扣案白色粉末1 包，經送檢驗結果係第一級毒品海洛因等
    情，已如上述，應依毒品危害防制條例第18條第1 項前段規
    定宣告沒收銷燬之（至前開第一級毒品海洛因之包裝因包覆
    毒品，其上顯留有該毒品之殘渣，衡情自難與之剝離，當應
    整體視之為毒品，連同該包裝併予宣告沒收銷燬之）。
據上論斷，應依刑事訴訟法第273 條之1 第1 項、第299 條第1
項前段，毒品危害防制條例第10條第1 項、第18條第1 項前段，
刑法第2 條第1 項前段、第11條、修正前刑法（下同）第56條、
第47條，判決如主文。
本案經檢察官乙○○到庭執行職務。
中    華    民    國    95    年    10    月    25    日
                  刑事第十二庭  法  官  黃宗揚
以上正本證明與原本無異。
如不服本判決，應於收受送達後10日內向本院提出上訴書狀。
中    華    民    國    95    年    10    月    26    日
                                書記官  王壹理
毒品危害防制條例第10條
施用第一級毒品者，處 6 月以上 5 年以下有期徒刑。


司法院資訊處製作；財團法人民間司法改革基金會備份。
